【裁判字號】    94,訴,3
【裁判日期】    950816
【裁判案由】    貪污
【裁判全文】
褔建連江地方法院刑事判決                 94年度訴字第3號
公  訴  人  褔建連江地方法院檢察署檢察官
被      告  乙○○
選任辯護人  林永頌律師
            黃聖棻律師
上列被告因貪污案件，經檢察官提起公訴（94年偵字第33號），
本院判決如下：
    主  文
乙○○連續依據法令從事公務之人員，侵占公有財物，處有期徒
刑肆年貳月，褫奪公權年。
    事  實
一、乙○○自民國八十八年間起擔任福建金門地方法院檢察署法
    警並兼辦該署連江檢察官辦公室出納業務，負責收取偵查中
    被告或第三人因被告具保所繳納之保證金、受刑人依確定刑
    事判決所繳納之罰金或依法沒收之沒收款，並將上開保證金
    、罰金、沒收款等公款款項解繳國庫，為依據法令從事公務
    之人員。上開地方法院檢察署出納人員收取保證金、罰金、
    沒收款等公款之出納業務，係先由承辦書記官依案填發該署
    「繳納罰金通知」（或該署「收受刑事保證金通知」）三聯
    單，將其中二聯分別送達繳款人通知繳款並副知該署出納單
    位，於繳款人依上開通知書向該署出納單位如數繳納款項後
    ，出納人員即依案填寫該署「自行收納款項統一收據」（或
    該署「刑事保證金收據」）之五聯單出納單據，除第一聯「
    存根聯」由出納人員留存外、將第二聯「繳款人收據聯」（
    或「繳款人收執聯」）交由繳款人收執、第三聯「主辦單位
    附卷聯」交由該案承辦書記官黏貼附卷、第四聯「會計室稽
    核聯」及第五聯「審計機關稽核聯」（代庫銀行抽存）以製
    作收款收入日入報表方式檢送該署會計單位，據以編製會計
    傳票表冊，並供審計部稽查核銷作業，出納人員就上開收納
    款項，應依各款項收取時間，按時將收納款項以「繳款書」
    解繳存入公庫或代理國庫金融機構（臺灣銀行馬祖分行代理
    國庫馬祖支庫）。詎乙○○辦理上開出納業務，並未依出納
    管理規定按編號順序領用並開立上開自行收納款項統一收據
    或刑事保證金收據，然因其私人財務無法週轉，竟意圖為自
    己不法所有，基於侵占公有款項之概括犯意，自九十年十二
    月間起，連續在該署連江檢察官辦公室之執行科辦公室，利
    用其上開未依規定領用開立收據，以及出納單位收納繳款人
    繳交之保證金、罰金或沒收款後，如未編製收入日報表檢送
    上開收據第四聯、第五聯予該署會計單位稽核，該署會計人
    員及審計部將不易查知該署連江檢察官辦公室已收納該筆款
    項之機會，於繳款人依該辦公室承辦書記官填發之繳款通知
    書，向其或其職務代理人依法繳納保證金、罰金或沒收款，
    而由其持有上開款項後，僅將上開收據第二聯、第三聯分別
    交付繳款人與該書記官，而未依規定編製收入日報表檢附上
    開收據第四聯、第五聯及「繳款書」之「繳款人（機關）存
    查聯」等收入憑證送交兼辦該辦公室會計業務之該書記官稽
    核，反將該筆公款先挪供自己私人週轉或花用，再以其私人
    款項或另案收納款項，用以填補遭其私用本應解繳公庫之該
    案款項，且因承辦該辦公室全部偵查紀錄與刑事執行業務暨
    兼辦該辦公室稽核出納單位上開收入日報表、收據、繳款書
    等出納憑證等會計業務之書記官吳明遠，就職務上明知有已
    經繳款結案案件卻未依內部審核處理準則規定為會計稽核之
    情況，而得以上開方法，侵占多件該署連江檢察官辦公室受
    理經繳款人依法繳納而由其持有之保證金、罰金或沒收款等
    公款。嗣於九十二年十二月三十一日福建金門地方法院檢察
    署連江檢察官辦公室改制成立福建連江地方法院檢察署後，
    雖由臺灣高等法院檢察署派員兼任該署會計科長兼辦該署會
    計業務，惟仍由前福建金門地方法院檢察署連江檢察官辦公
    室原有人員，在同一辦公室辦理該署出納與上開會計業務，
    而由乙○○繼續擔任該署法警並兼辦上開出納業務，乃承續
    上開意圖為自己不法所有，基於侵占公有款項之同一概括犯
    意，連續在福建連江地方法院檢察署執行科辦公室，利用與
    上開其承辦福建金門地方法院檢察署連江檢察官辦公室出納
    業務時之相同機會與情狀，以上開相同方法，侵占多件該署
    受理經繳款人依法繳納而由其持有之保證金、罰金或沒收款
    等公款。嗣於九十四年二月三日，經兼該署會計業務之臺灣
    高等法院檢察署會計室科長甲○○，依內部審核處理準則規
    定就該署出納業務實施內部審核後，發覺乙○○有未依出納
    管理規定按編號順序領用開立該署自行收納款項統一收據之
    缺失，經甲○○於同年月十二日（星期六）將彙整缺失情形
    及研擬管制辦法簽呈傳真至該署並於同年月十四日上午以電
    話向當時該署檢察長鄭文貴報告簽呈內容後，乙○○即在科
    長甲○○、檢察長鄭文貴尚未查覺其有將公款挪為私用之侵
    占行為前，向檢察長鄭文貴報告，並於同日將該等遭其挪用
    而未繳庫如附表二(一)編號１至１０、１２、１４至１５、附
    表二(二)編號１案件共計新臺幣（下同）九十七萬七千二百元
    之款項以繳款書解繳存入該署公庫，再於同年月十七日以報
    告書呈檢察長鄭文貴坦承犯行，表示願意接受處罰，主動配
    合科長甲○○查核款項，於同年三月二十二日、同年月二十
    三日、同年四月八日再以繳款書將附表二編號(一)１１、１３
    案件共計二十七萬二千七百元款項解繳存入該署公庫，並於
    同年四月三十日以面額一百六十萬元之臺灣銀行支票欲自動
    繳還其任職福建金門地方法院檢察署連江檢察官辦公室期間
    未解繳公庫款項，因款項尚未查明而遭暫先退還支票，於同
    年五月十七日依該署通知數額以臺灣銀行匯款單將附表一案
    件共計一百五十九萬二千四百三十五元款項匯入福建金門地
    方法院檢察署公庫之代理國庫金融機構臺灣土地銀行金門分
    行，而繳還其侵占福建金門地方法院檢察署、福建連江地方
    法院檢察署之全部公款。
二、案經乙○○向福建連江地方法院檢察署檢察官自首後由該署
    檢察官偵查暨由福建金門地方法院檢察署呈請福建高等法院
    金門分院檢察署檢察長令轉福建連江地方法院檢察署檢察官
    偵查起訴。
    理  由
一、本案認定事實所引用之卷內所有卷證資料，計有：(一)證人甲
    ○○於本院審理中之證言，(二)福建金門地方法院檢察署連江
    檢察官辦公室自九十年十二月起至九十二年十二月止、福建
    連江地方法院檢察署自九十三年一月起至九十四年四月止之
    各月份歲入預算明細分類帳及相關現金轉帳傳票（收入或支
    出傳票）、收入日報表、自行收納款項統一收據或刑事保證
    金收據憑證、繳款書（國庫專戶存款收款書）、中央銀行國
    庫局國庫總繳款收入對帳單、臺灣銀行公庫存款戶對帳單，
    (三)本院九十五年二月十二日、同年三月十六日勘驗筆錄，(四)
    福建金門地方法院檢察署９５年２月１７日金檢家總字第０
    ９５００００４７７號函、同署９５年５月１１日金檢家總
    字第０９５０００１５９１號函、福建連江地方法院檢察署
    ９５年１月１９日連檢哲連９４蒞４１字第０９５００００
    ０５７號函、同署９５年５月９日連檢哲連９５蒞９字第０
    ９５００００２１７號函，(五)被告於偵訊中之陳述，經查未
    發現有實施刑事訴訟程序之公務員因違背法定程序取得該等
    證據之情形，茲就各該證據有證據能力之理由，敘述如下：
    (一)證人甲○○查與被告無刑事訴訟法第一百八十條第一項之
      關係且無不得令具結之事由，經本院告以得拒絕證言事由
      與具結之義務及偽證之處罰，令證人具結後，依同法第一
      百六十六條規定之詰問程序，取得證言，是證人甲○○於
      本院審理中之證言，有證據能力。
    (二)按「除前三條之情形外，下列文書亦得為證據：一、除顯
      有不可信之情況外，公務員職務上製作之紀錄文書、證明
      文書。二、除顯有不可信之情況外，從事業務之人於業務
      上或通常業務過程所須製作之紀錄文書、證明文書。三、
      除前二款之情形外，其他於可信之特別情況下所製作之文
      書。」，刑事訴訟法第一百五十九條之四有明文規定。本
      條對於具有高度特別可信之文書如公務文書等，在兼具公
      示性、例行性或機械性、良心性及制裁性等原則下，雖屬
      傳聞證據，例外容許作為證據使用。因此，採取容許特信
      性文書作為證據，應注意該文書之製作，是否係於例行性
      的公務或業務過程中，基於觀察或發現而當場或即時記載
      之特徵（最高法院九十四年度台上字第一三六一號判決要
      旨參照）。經查：
      1.福建金門地方法院檢察署連江檢察官辦公室自九十年十
        二月起至九十二年十二月止、福建連江地方法院檢察署
        自九十三年一月起至九十四年四月止之各月份歲入預算
        明細分類帳及相關現金轉帳傳票（收入或支出傳票）、
        收入日報表、自行收納款項統一收據或刑事保證金收據
        憑證、繳款書（國庫專戶存款收款書）等會計出納憑證
        ，係該二署承辦會計、出納公務人員基於例行性之職務
        過程中，所紀錄之紀錄文書，而本案雖涉及被告因辦理
        出納業務而有參與製作上開出納憑證情形，惟本案既非
        就被告對上開出納憑證有偽造變造之犯行為訴追，自仍
        得依同條第一款規定，認有證據能力。
      2.中央銀行國庫局國庫總繳款收入對帳單、臺灣銀行公庫
        存款戶對帳單，分別係該局公務人員與該行行員，就其
        例行性的公務或業務過程中，機械性之由既存電腦資料
        庫所列印之表冊單據，與同條第一款、第二款規定情形
        相當，自有證據能力。
    (三)按「法院或檢察官因調查證據及犯罪情形，得實施勘驗。
      」、「法院得於審判期日前，為搜索、扣押及勘驗。」，
      刑事訴訟法第二百十二條、第二百七十七條分別定有明文
      ，又上開法院於審判期日前所為之勘驗，得由受命法官於
      準備程序處理，同法第二百七十九條第一項亦定有明文。
      本院於九十五年二月十二日所為勘驗，係為調查附表一、
      二案件與非附表一、二案件卷內之自行收納款項統一收據
      （或刑事保證金收據）與繳款書之附卷情形有無差異，於
      同年三月十六日所為勘驗，係為調查附表一、二案件卷附
      之上開收據及繳款書，與起訴書附表之記載是否相符，且
      上開勘驗期日，皆已合法傳喚被告、通知檢察官與辯護人
      到場並製作勘驗筆錄，是本院實施上開勘驗所製作之勘驗
      筆錄，自有證據能力。
    (四)按「法院得於審判期日前，就必要之事項，請求該管機關
      報告。」，刑事訴訟法第二百七十八條定有明文。查以，
      福建金門地方法院檢察署９５年２月１７日金檢家總字第
      ０９５００００４７７號函、同署９５年５月１１日金檢
      家總字第０９５０００１５９１號函、福建連江地方法院
      檢察署９５年１月１９日連檢哲連９４蒞４１字第０９５
      ０００００５７號函、同署９５年５月９日連檢哲連９５
      蒞９字第０９５００００２１７號函，係本院於準備程序
      中就該二署之出納作業程序、出納與會計之承辦人員、該
      二署業務移交情形等客觀事實為查詢，而上開函文，既係
      該二署之承辦公務員就上開相關事項，依循公文程序擬稿
      判核後發文顯係由公務員在具公示性、良心性及制裁性等
      原則下，所製作之公務文書，符合刑事訴訟法第一百五十
      九條之四第三款規定之情形，自應認有證據能力。
    (五)被告於警詢、偵訊中之陳述，並無出於強暴、脅迫、利誘
      、詐欺、疲勞訊問、違法羈押或其他不正方法，業據被告
      於本院審理中供陳在卷，自有證據能力。
二、被告乙○○對其於擔任法警兼辦出納業務期間，自九十二年
    十二月起，就附表一、二案件經其或其職務代理人收取而由
    其持有之各案款項，未依規定按時解繳公庫，至附表所載時
    間始解繳公庫等情，以及其自上開期間起，因金錢無法週轉
    ，而將持有已收取之前案款項，先挪供其私人花用或支付會
    款，再將其後收取之後案款項或個人私款，回補先前遭其挪
    用之前案款項等情，業據其於偵查及本院審理中坦承不諱，
    並有本院九十五年二月十二日、同年三月十六日勘驗筆錄在
    卷可稽，是被告有上開犯行，應堪以認定；惟被告以其雖有
    將上開公款挪為私用，然其未嘗將上開公款存入個人帳戶，
    其收取之公款皆放在辦公室抽屜，僅是暫時調度，請求本院
    論處較輕罪刑。辯護人則以被告先前即有將公款遲延解繳公
    庫之情形，且被告並未以偽造文書方法將附表一、二案件款
    項挪為私用、或謊稱已經繳庫或捲款逃逸之行為，而附表一
    (二)編號２５、２８、２９案件、附表二(一)編號８案件並非被
    告經手承辦，此外，被告於九十二年十二月底因福建金門地
    方法院檢察署連江檢察官辦公室將改制成立為福建連江地方
    法院檢察署，依被告印象所及，當時其為辦理移交已將未繳
    庫公款補齊，且經相關人員查核完成，當時即以為已經將挪
    用公款補足，是依上事實應認被告僅係暫時週轉，事後皆會
    將金額補足，而本案係因被告疏忽而未及時回補，應認被告
    上開犯行係該當貪污治罪條例第五條第一項第一款之意圖得
    利截留公款，而檢察官於九十四年四月二十二日聲請羈押時
    ，亦曾認被告係構成該罪等情為辯護意旨。經查：
    (一)福建連江地方法院檢察署成立時之移交，除人事、會計、
      財務等之移撥外，其餘業務均由福建金門地方法院檢察署
      連江檢察官辦公室原承辦人自行交接；而就會計部分，因
      該辦公室在臺灣銀行馬祖分行有獨立帳戶，並備有簿冊供
      該辦公室自行登記管理該辦公室各項款項收支出納之用，
      故該署於該辦公室改制成立為福建連江地方法院檢察署時
      ，僅由該署會計室將保管帳面餘額移交由該署自行列帳，
      有該署９５年２月１７日金檢家總字第０９５００００４
      ７７號函在卷可查，被告先後皆係承辦出納業務，依上開
      函復內容，並無實際移交行為，是辯護人以改制當時被告
      已經移交清楚為辯護，自無足採。
    (二)本案上開福建金門地方法院檢察署連江檢察官辦公室、福
      建連江地方法院檢察署就保證金、罰金、沒收款之出納作
      業流程，有福建金門地方法院檢察署９５年２月１７日金
      檢家總字第０９５００００４７７號函、福建連江地方法
      院檢察署９５年１月１９日連檢哲連９４蒞４１字第０９
      ５０００００５７號函在卷可稽，且經本院查核福建金門
      地方法院檢察署連江檢察官辦公室自九十年十二月起至九
      十二年十二月止、福建連江地方法院檢察署自九十三年一
      月起至九十四年四月止之各月份歲入預算明細分類帳及相
      關現金轉帳傳票（收入或支出傳票）、收入日報表、自行
      收納款項統一收據或刑事保證金收據憑證、繳款書（國庫
      專戶存款收款書）無訛，複查以「十一、出納管理單位收
      納之各種收入款項、票據、有價證券，除依法自行保管者
      外，應依規定解繳公庫。」、「十二、出納管理人員應負
      責任如下：…（四）經辦帳表登記工作…３、業經辦理收
      納或支出之相關憑證，應於次日前整理完竣，送主（會）
      計單位據以入帳。」、「二十二、出納管理單位辦理收入
      應注意事項如下：…４、收入之現金、票據，依照規定應
      送銀行或公庫者，隨時填具送金單（簿）或繳款書，如數
      解繳。」，八十九年五月十七日行政院修正函頒之出納管
      理手冊有明文規定。是被告承辦福建金門方法院檢察署連
      江檢察官辦公室、福建連江地方法院檢察署之收納之保證
      金、罰金、沒收款業務，本應按時填載收入日報表檢送自
      行收納款項統一收據或刑事保證金收據第四聯、第五聯憑
      證送會計人員稽核，並以繳款書按時將公款解繳存入公庫
      ，應堪認定。又本案被告犯行係將繳款人繳入之上開公款
      ，未解繳存入公庫而挪為私用，是本案爭點，係在於被告
      有無依規定填載收入日報表檢送上開收據憑證予會計單位
      稽核，是辯護人以依附表一、二案件收據資料，有非屬被
      告經手案件，並非本案爭點，況該等案件查無繳款書，且
      無繳款紀錄，是辯護人之辯護理由，並無可採。
    (三)關於福建金門地方法院檢察署連江檢察官辦公室、福建連
      江地方法院檢察署之承辦會計業務人員，雖福建連江地方
      法院檢察署９５年５月９日連檢哲連９５蒞９字第０９５
      ００００２１７號函函復以係先後分由福建金門地方法院
      檢察署會計主任楊主任、莊珠霞、臺灣高等法院檢察署會
      計室科長甲○○兼任，惟福建金門地方法院檢察署９５年
      ５月１１日金檢家總字第０９５０００１５９１號函函復
      以本署連江檢察官辦公室自九十年十二月至九十二年十二
      月會計業務由書記官吳明遠兼辦，而證人甲○○於本院審
      理中亦結證以「（問）不在福建連江地方法院檢察署時，
      例行會計業務是否有人協助？（答）由福建連江地方法院
      檢察署書記官及法警協助前置作業。」等語，另經本院查
      閱福建金門地方法院檢察署連江檢察官辦公室自九十年十
      二月起至九十二年十二月止、福建連江地方法院檢察署自
      九十三年一月起至九十四年二月止之各月份收入日報表、
      自行收納款項統一收據或刑事保證金收據憑證上之承辦人
      印章，上開表冊、憑證主辦會計人員欄皆蓋有「吳明遠」
      印章，足認自九十年十二月起至九十四年二月止，皆係由
      書記官吳明遠兼辦稽核出納憑證之會計業務。
    (四)查以，本案附表一、二所列案件，除附表一(二)編號２、３
      案件有編製收入日報表（該二案件相關報表、憑證，經本
      院核對有報表誤載、憑證凌亂之情形）外，並無其餘案件
      之收入日報表暨收據及繳款書等憑證資料，業經本院查核
      福建金門地方法院檢察署連江檢察官辦公室自九十年十二
      月起至九十二年十二月止、福建連江地方法院檢察署自九
      十三年一月起至九十四年四月止之各月份歲入預算明細分
      類帳及相關現金轉帳傳票（收入或支出傳票）、收入日報
      表、自行收納款項統一收據或刑事保證金收據憑證、繳款
      書（國庫專戶存款收款書）無訛，足堪認定被告除以後案
      款項填補前案款項之方法挪用公款外，並以未填載收入日
      報表將收據憑證檢送會計稽核之方法，規避稽核，且因附
      表一、二案件之承辦書記官吳明遠就該等明知已收款案件
      ，並未依內部審核處理準則規定為會計稽核，而得以將附
      表一、二案件之款項不依規定解繳公庫。
    (五)按貪污治罪條例第五條第一款所稱之意圖得利，截留公款
      ，係指將經手之公款，基於得利而無不法所有之意圖，予
      以支配者而言，如並就公款本身有不法領得之意思，侵占
      入己或予以消費，則屬侵占，應依有關侵占法律處罰，與
      所謂截留公款之情形不同（最高法院七十六年度台上字第
      七０三五號判決要旨參照）；次按「侵占罪係即成犯，凡
      對自己持有之他人所有物，有變易持有為所有之意思時，
      即應構成犯罪，縱事後將侵占之物設法歸還，亦無解於罪
      名之成立。」，最高法院四十三年台上字第六七五號判例
      可資參照。被告以上開方法未將附表一、二案件款項解繳
      公庫而未遭發覺，已如前述，而被告於偵查及本院審理中
      ，皆坦承係將收取之公款挪供其私人花用或支付會款等情
      ，是本案被告將上開公款挪為私用時，即已構成侵占犯行
      ，自不因事後將上開公款回補而影響該罪名之成立。是辯
      護人以被告無偽造文書犯行、未謊稱入庫或捲款逃逸，以
      及因疏忽未及補回款項等辯護理由，皆無足採。
    (六)辯護人雖以最高法院八十六年台上字第五四八三號判決就
      該案被告有公私款混淆而有遲延登帳入款之情事，仍不構
      成侵占罪云云，惟經本院查閱該判決暨原二審臺灣高等法
      院花蓮分院八十四年度上更(二)字第三二號判決，該案事實
      經原審法院選任會計師為帳目查核鑑定，其結果以該案於
      案發查獲當時，該出納人員保險櫃存放之公款並無短少情
      形，而查無積極證據可證明有侵占行為，自與本案被告確
      實有挪用供款花用，且經查核結果有如附表一、二案件款
      項未解存公款而遭被告花用殆盡之情形，有所不同。至於
      辯護人另舉之最高法院八十二年度台上字第二八二號判決
      要旨係就背信罪要旨為闡釋，自不因判決有「截留」文字
      ，即屬舊截留犯行所為闡釋，附此敘明。
    (七)綜上所述，本案事證明確，被告上開犯行，洵堪認定，應
      依法論科。
三、檢察官起訴認本案被告僅構成自白，尚未構成自首，係以本
    案係因該署兼辦會計科長甲○○於九十四年二月三日至十二
    日實施該署內部審核而發覺上情，經甲○○於同年月十四日
    上午報請檢察長鄭文貴處理後，即已依法偵辦，非因被告自
    首始行發動偵查，並以該署同年四月十四日收文之「福建連
    江地方法院檢察署兼辦出納未依規定收繳現金查核報告」為
    據，被告則辯稱其於九十四年二月間向該署前檢察長鄭文貴
    坦承犯行時，檢察長鄭文貴即表示其符合自首要件等語，辯
    護人亦以本案係經被告同年二月十七日以書面報告檢察長鄭
    文貴後，始經檢察長於同年三月八日簽分偵辦，而科長甲○
    ○無偵查犯罪職權且於同年二月十七日前並未確知被告有犯
    罪行為，又被告已經將附表一、二案件款項如數繳還公庫，
    是應符合貪污治罪條例之自首要件等情為辯護。經查：
    (一)本案依卷內證據，被告係於九十四年二月十七日以報告書
      向該署檢察長鄭文貴坦承犯行後，檢察長鄭文貴係至同年
      三月八日簽分以該署九十四年他字第五號案件偵辦、福建
      金門地方法院檢察署九十四年他字第三五號案件分案時間
      係同年四月十九日，是依偵查卷宗所示之偵辦原因，難認
      本案係因檢察官先已發覺被告犯罪而偵辦；又檢察官雖以
      上開查核報告為據，惟上開查核報告僅有該署收文章戳且
      無製作者或承辦人之記載，按「被告以外之人於審判外之
      言詞或書面陳述，除法律有規定者外，不得作為證據。」
      ，刑事訴訟法第一百五十九條第一項定有明文，查以上開
      查核報告，顯係被告以外之人於審判外之陳述，並經被告
      及辯護人質疑其證據能力，且無其他法律規定其有證據能
      力，自難認其有證據能力，無足資為被告不構成自首之證
      明。
    (二)本案證人甲○○於九十四年二月間因實施內部審核後彙整
      缺失情形及研擬管制辦法之同年月十二日簽呈之主旨係以
      「主旨：有關抽查本署違法罰金收據使用情形，後續辦理
      作業，簽請核示。」，內容略以「說明：二、…。復查９
      ３年１月至９４年１月底止，除第１８號填寫錯誤註銷，
      及已使用收據２８份外，尚有２０份收據使用情形不明待
      查。（詳附件２）三、依據行政院秘書處頒『出納管理』
      第２２條第９項規定：收納各種收入，應一律使用統一收
      據，應按編號順序領用…」，並簽請以「擬辦：一、說明
      二部分，請兼辦出納妥慎處理，並於附件２內填註清查結
      果。」，有該簽呈一份在卷可證。是依該簽呈記載內容，
      足認該簽呈係甲○○因被告未按編號順序領用開立該署自
      行收納款項統一收據，導致有二十份收據使用情形不明，
      而簽請查明該二十份收據使用情形並研擬管制辦法，並無
      就公款短少或遭侵占之事實提出報告。
    (三)又本案經本院傳喚證人甲○○行交互詰問，經辯護人主詰
      問時結證以「（問）在二月十二日簽呈傳真時，是否知道
      這些沒有連號的收據，即福建連江地方法院檢察署已收的
      款項，有無繳到國庫是否知悉？（答）無法知悉，所以要
      出納被告乙○○進行核對。（問）從二月十二日簽呈傳真
      ，到二月十四日中午前傳真之間，有無跟檢察長電話口頭
      報告此事？（答）我在二月十四日一大早上班的時候，我
      有打電話跟檢察長說我有傳真一張檢查收據情形，一、二
      小時後檢察長有打電話給我。（問）檢察長在電話中，有
      無告訴你被告繳款情形？（答）檢察長電話中說他有找過
      被告問過。（問）是否知道被告主動告知檢察長或是檢察
      長先問被告？（答）我不知道。（問）被告繳錢在先或是
      檢察長問被告在先？（答）我不知道。」等語，於公訴人
      反詰問結證以「（問）九十四年二月十二日上簽呈給檢察
      長到十四日中午檢察長與你電話聯絡外，與檢察長有無其
      他聯繫？（答）只有在十四日上午一大早上班時跟檢察長
      報告以電話聯絡。」等語，並經審判長補充訊問時結證以
      「（問）當時報告內容為何？（答）我跟檢察長報告，我
      有傳真檢查收據使用情形，有些收據有缺號，要被告說明
      一下使用情形。（問）為何要在假期過後，一上班就打電
      話給檢察長？（答）因為資料整理好了，而且過年拖了十
      天，一上班就跟檢察長報告。（問）是否因為事態嚴重，
      所以一上班就打電話跟檢察長報告？（答）是有一點懷疑
      ，但並不確定，如果很嚴重的話，我會過年期間就打電話
      給檢察長。」等語，並經審判長同意後由辯護人再行詰問
      中結證以「（問）九十四年二月十四日一上班給檢察察長
      電話中，有無提到被告有涉嫌犯罪？（答）沒有，因為我
      還不知道確實情形，所以我沒有那樣講。」等語，是參酌
      證人上開九十四年二月十二日簽呈內容，足堪認定證人甲
      ○○至九十四年二月十四日上午報告檢察長鄭文貴時，尚
      不能確切認定被告有侵占公款之犯行。
    (四)按「刑法第六十二條之所謂發覺，係指有偵查犯罪職權之
      公務員已知悉犯罪事實與犯罪之人而言，而所謂知悉，固
      不以確知其為犯罪之人為必要，但必其犯罪事實，確實存
      在，且為該管公務員所確知，始屬相當。如犯罪事實並不
      存在而懷疑其已發生，或雖已發生，而為該管公務員所不
      知，僅係推測其已發生而與事實巧合，均與已發覺之情形
      有別。」，最高法院七十五年台上字第一六三四號判例可
      資參照。是本案該署兼辦會計科長甲○○於實施內部查核
      後，至九十四年二月十四日尚不能確切知悉被告有侵占犯
      行，自難認檢察長鄭文貴於該日前已經發覺被告侵占犯行
      ，而被告係於同日將侵占公款該署公庫，於同年月十七日
      向檢察長鄭文貴呈以報告書坦承犯行，表示願受懲戒並請
      求從輕處理等情，有繳款書十四份、被告報告書在卷可稽
      ，堪信被告辯稱其係先向檢察長鄭文貴自首等情為真實；
      檢察官雖以檢察長鄭文貴於被告呈具上開報告書前，已經
      發覺被告犯行開始偵查，惟未提相當證據以為證明，自難
      逕以為被告不利之認定。
    (五)此外，被告已於九十四年二月十四日自動將附表二(一)編號
      １至１０、１２、１４至１５、附表二(二)編號１案件之款
      項以繳款書解繳存入該署公庫，並配合該署兼辦會計科長
      甲○○查核款項，於同年三月二十二日、同年月二十三日
      、同年四月八日再以繳款書將附表二編號(一)１１、１３案
      件款項解繳存入該署公庫，並於同年四月三十日以面額一
      百六十萬元之臺灣銀行支票欲自動繳還其任職該署連江檢
      察官辦公室期間未解繳公庫之款項，惟因確實款項不明遭
      暫先退還後，於同年五月十七日再以臺灣銀行匯款單將附
      表一案件款項匯入福建金門地方法院檢察署公庫等情，有
      附表二案件之繳款書十六份、福建連江地方法院檢察署９
      ４年５月４日連檢哲９４偵３３字第０９４００００２４
      ３號函、福建金門地方法院檢察署９４年５月１１日金檢
      家會字第０９４０００１３１３號函、臺灣銀行匯款單一
      紙在卷可查，足認被告已自動繳交全部侵占所得款項。
    (六)綜上所述，本案被告既於犯罪後自首，且已將侵占所得公
      款全部自動繳還，應認本案被告符合貪污治罪條例第八條
      第一項前段自首之特別要件規定。
四、被告乙○○先後擔任福建金門地方法院檢察署連江檢察官辦
    公室、福建連江地方法院檢察署之法警兼辦出納業務，為其
    所自承，已如前述，係依法令從事公務之人員，連續將其因
    辦理出納業務而持有之由繳款人依法繳納之保證金、罰金、
    沒收款等公有款項，易持有為所有而挪為私用侵占入己，依
    其行為當時之法律，係連續犯貪污治罪條例第四條第一項第
    一款之侵占公有財物罪。惟按「行為後法律有變更者，適用
    行為時之法律。但行為後法律有利於行為人者，適用最有利
    於行為人法律。」，九十四年二月二日修正公布並於九十五
    年七月一日施行之刑法（下稱新刑法；修正前刑法下稱舊刑
    法）第二條第一項定有明文，查被告為上開侵占公有財物犯
    行後，新刑法已經施行，而貪污治罪條例第二條、第八條亦
    於九十五年五月五日修正公布並於同年七月一日施行（下稱
    新貪污治罪條例；修正前貪污治罪條例下稱舊貪污治罪條例
    ），依上開規定，本案自應為新舊刑法之比較適用。茲依新
    刑法第二條第一項規定，並參酌最高法院九十五年度第八次
    刑事庭會議決議之新舊刑法適用原則，比較本案法律適用如
    下：
    (一)舊刑法第十一條規定「本法總則於其他法令有刑罰之規定
      者，亦適用之。但其他法令有特別規定者，不在此限。」
      ，新法將該條修正為「本法總則於其他法律有刑罰或保安
      處分之規定者，亦適用之。但其他法律有特別規定者，不
      在此限。」，其立法理由以「一、總則編適用之範圍，基
      於法律保留及罪刑法定原則，刑法以外的其他刑事特別法
      ，應指法律之規定，不包括行政命令在內，爰將『法令』
      修正為『法律』以符上開基本原則之意旨。二、現行條文
      關於『有刑罰之規定者』，雖解釋上兼含保安處分在內，
      亦即以保安處分為法律效果之法律，亦認為有刑罰規定的
      法律，而適用刑法總則編之規定，然為使法規範明確，爰
      增訂有保安處分之法律亦適用本法總則編之規定。」，是
      新刑法上開修正，於本案並不生影響，且未利於被告，依
      刑法第二條第一項規定，自應適用舊刑法第十一條規定。
    (二)關於貪污治罪條例之行為人身分即公務員之定義，舊貪污
      治罪條例係第二條係規定以「依據法令從事公務之人員，
      犯本條例之罪者，依本條例處斷；其受公務機關委託承辦
      公務之人，犯本條例之罪者，亦同。」，惟新貪污治罪條
      例將該條修正為「公務員犯本條例之罪者，依本條例處斷
      。」，其立法理由以「配合刑法有關公務員定義規定之修
      正，酌修本條。」，是依新貪污治罪條例第二條關於公務
      員之定義，即應適用新刑法第十條第二項公務員定義。查
      以被告行為時分別係福建金門地方法院檢察署、福建連江
      地方法院檢察署之法警並兼辦該二署出納之業務，為依據
      法令從事公務之人員，已如上述，無論依新、舊貪污治罪
      條例第二條規定，均屬該條例規範之行為人（即犯罪主體
      ），故修正後之規定並未利於被告，依刑法第二條第一項
      規定，自應適用舊貪污治罪條例第二條規定。
    (三)按舊刑法第五十六條關於連續犯之「連續數行為而犯同一
      之罪名者，以一罪論。但得加重其刑至二分之一。」之規
      定，已經新刑法刪除，則被告上開多次連續犯行，因行為
      後新刑法業已刪除連續犯之規定，此刪除雖非犯罪構成要
      件之變更，但顯已影響行為人刑罰之法律效果，自屬法律
      有變更，比較新、舊刑法結果，新刑法係構成數罪，舊刑
      法雖得重其刑至二分之一，惟僅構成一罪，自應適用較有
      利於被告之行為時法律即舊刑法第五十六條規定，論以連
      續犯。
    (四)按新、舊刑法關於自首規定，雖以舊刑法第六十二條之「
      減輕其刑」規定較新刑法之「得減輕其刑」規定有利於被
      告，惟新、舊刑法對該條「但有特別規定者，依其規定。
      」之規定，並未修正，而貪污治罪條例第八條第一項規定
      ，即為刑法第六十二條前段自首之特別規定，自應優先適
      用（最高法院九十年度台上字第五八九六號判決要旨參照
      ）。復按「犯第四條至第六條之罪，於犯罪後自首，如有
      所得並自動繳交全部所得財物者，減輕或免除其刑；因而
      查獲其他共犯者，免除其刑。」，舊貪污治罪條例第八條
      第一項定有明文，而新法將舊法上開「因而查獲其他共犯
      者」之文字，修正為「因而查獲其他正犯或共犯者」，其
      立法理由以「刑法第四章章名已由『共犯』修正為『正犯
      與共犯』，爰配合酌修本條。」，是新、舊貪污治罪條例
      第八條第一項關於自首之規定，並無實質上之修正，故修
      正後之規定並未利於被告，依刑法第二條第一項規定，自
      應適用舊貪污治罪條例第八條第一項規定。
    (五)新刑法關於褫奪公權規定，雖就褫奪之資格，於新刑法第
      三十六條刪除舊刑法同條第三款「行使選舉、罷免、創制
      、複決四權之資格」，且就宣告之條件，於新刑法第三十
      七條第二項將舊刑法同條項之「宣告六月以上有期徒刑」
      修正為「宣告一年以上有期徒刑」，惟新刑法為配合第七
      十四條第五項增訂「緩刑之效力不及於從刑與保安處分之
      宣告。」之規定，故於第三十七條第五項但書新增「但同
      時宣告緩刑者，其期間自裁判確定時起算之。」，就從刑
      之執行而言，自以舊刑法規定較為有利；再按「犯本條例
      之罪，宣告有期徒刑以上之刑者，並宣告褫奪公權。」，
      貪污治罪條例第十七條有明文規定，是此項褫奪公權之宣
      告，寓有強制性，為刑法第三十七條第二項之特別規定，
      不受宣告六月以上有期徒刑之限制，法院自應優先適用；
      末按從刑係附屬於主刑，除法律有特規定者定外，依主刑
      所適用之法律（最高法院九十五年度第八次刑事庭會議決
      議要旨參照）。經查，本案主刑部分，依新刑法第二條第
      一項前段規定，既以舊刑法規定較有利於被告，已如前述
      ，是本案宣告褫奪公權部分，因係刑法之特別規定，且因
      應適用與主刑相同之法律，是本案褫奪公權之宣告，應適
      用舊刑法第三十六條、第三十七條之規定，併予敘明。
    (六)按比較時應就罪刑有關之共犯、未遂犯、想像競合犯、牽
      連犯、連續犯、結合犯，以及累犯加重、自首減輕暨其他
      法定加減原因（如身分加減）與加減例等一切情形，綜其
      全部罪刑之結果而為比較（最高法院九十五年度第八次刑
      事庭會議決議要旨參照）。從而，依上開與本案罪刑有關
      之情形，綜其全部結果為比較，以適用舊刑法之刑罰規定
      ，有利於被告，是本案自應適用舊刑法及舊貪污治罪條例
      論處。
五、被告乙○○係依法從事公務之人員，將其因職務而持有之公
    有款項侵占入己，核其所為，係犯舊貪污治罪條例第四條第
    一項第一款之侵占公有財物罪。被告先後多次侵占犯行，時
    間緊接，方法相同，所犯各係構成要件相同之罪名，顯係各
    基於概括犯意反覆為之，為連續犯，應依舊刑法第五十六條
    之規定論以一罪，並加重其刑，但法定刑為無期徒刑部分，
    依法不得加重。再被告於犯罪後，在有偵查犯罪職權之機關
    知悉其犯罪前，即主動向當時福建連江地方法院檢察署檢察
    長鄭文貴自首，並先後自動繳回所侵占公款共計二百八十九
    萬二千三百元等情，已認定如前，應認被告符合舊貪污治罪
    條例第八條第一項規定之自首要件，得減輕或免除其刑，惟
    本院認被告任職於檢察機關竟仍長期侵占公款，且金額非屬
    小額，尚不宜依該條項規定免除其刑，茲依該條項規定減輕
    其刑，且依舊刑法第六十六條規定其減輕得減至三分之二，
    並依舊刑法第七十一條規定，先加後減之。至於辯護人以被
    告在該署繁重業務下仍兼任出納業務、家中經濟有賴其支撐
    、被告係因憂鬱症而犯本案犯行等情，請求准予依刑法第五
    十九條規定酌量減輕其刑，惟查刑法第五十九條係關於裁判
    上減輕之規定，必於審酌一切之犯罪情狀，在客觀上顯然足
    以引起一般同情，認為縱予宣告法定最低刑度猶嫌過重者，
    始有其適用，最高法院三十八年臺上字第十六號、四十五年
    臺上字第一一六五號、五十一年臺上字第八九九號判例皆可
    資參照，是辯護人所述上開情狀，僅可為法定刑內從輕科刑
    之標準，不得據為酌量減輕之理由，且依被告為本案連續侵
    占公款之手段、方法以及當時情狀，殊難認有何堪予憫恕之
    情甚明，是辯護人請求適用刑法第五十九條規定酌減其刑，
    尚有未當。檢察官雖請求本院判處被告有期徒刑五年二月，
    惟本案被告既係構成自首，依舊刑法第六十六條及舊貪污治
    罪條例第八條第一項規定，自得量處較輕之刑。爰審酌被告
    任職於司法機關，竟不知清廉自持，長期侵占公款，惟即時
    悔悟，勇於自首，坦承犯行，並自動繳回侵占公款，兼衡被
    告得以長期輕易侵占公款，亦導因於該二署兼辦連江辦公室
    稽核出納報表憑證會計業務之書記官就職務上已知繳款結案
    案件竟未依內部審核處理準則規定為會計稽核所致，暨被告
    犯罪之動機、目的及犯罪所生危害等一切情狀，茲量處如主
    文所示之刑。按「犯本條例之罪，宣告有期徒刑以上之刑者
    ，並宣告遞奪公權。」，舊貪污治罪條例第十七條有明文規
    定，被告既係犯該條例之罪，且經本院宣告有期徒刑以上之
    刑，爰依上開規定並參酌舊刑法第三十七條第二項規定，併
    予宣告褫奪公權三年，以示懲儆。末按「犯第四條至第六條
    之罪者，其所得財物，應予追繳，並依其情節分別沒收或發
    還被害人。」，舊貪污治罪條例第十條第一項固有明文規定
    ，惟按貪污治罪條例第十條所定應予追繳沒收或發還被害人
    之財物，以實施犯罪行為者自己或其共犯所得者為限，其無
    所得或已發還者，自無從再為追繳或發還之諭知（最高法院
    九十一年度台上字第二三三六號判決要旨參照），本案被告
    既已將侵占所得全部公款如數繳還公庫，自毋庸再為追繳或
    發還之諭知，附此敘明。
據上論斷，應依刑事訴訟法第二百九十九條第一項前段，九十五
年五月五日修正公布前之貪污治罪條例第四條第一項第一款、第
八條一項，刑法第二條第一項前段，九十四年二月二日修正公布
前之刑法第十一條前段、第三十七條第二項，判決如主文。
本案經檢察官賴哲雄到庭執行職務
中    華    民    國    95    年     8    月    16    日
                  刑事第一庭審判長法  官  邱志平
                                  法  官  張兆光
                                  法  官  陳世旻
附表一：
┌──────────────────────────────────────────────────┐
│(一)福建金門地方法院檢察署 90 年度                                                                  │
├──┬──────────┬──┬────┬────┬───┬─────┬────┬───┬────┤
│編號│  案            號  │收據│收據日期│繳款人  │款別  │征收金額  │主辦出納│經手人│解繳公庫│
│    │                    │編號│(年月日)│        │      │(新臺幣)  │用    印│用  印│實際日期│
├──┼──────────┼──┼────┼────┼───┼─────┼────┼───┼────┤
│  1 │90年度連執字第14號  │7063│90.12.31│徐尉哲  │罰金  │27,000元  │乙○○  │乙○○│94.5.17 │
├──┼──────────┼──┼────┼────┼───┼─────┼────┼───┼────┤
│  2 │90年度連執字第15號  │7064│90.12.31│侯大弟  │罰金  │81,900元  │乙○○  │乙○○│94.5.17 │
├──┼──────────┼──┴────┴────┼───┴─────┼────┴───┴────┤
│合計│  未繳庫金額        │                        │       108,900元  │                          │
├──┴──────────┴────────────┴─────────┴─────────────┤
│(二)福建金門地方法院檢察署 91 年度                                                                  │
├──┬──────────┬──┬────┬────┬───┬─────┬────┬───┬────┤
│編號│  案            號  │收據│收據日期│繳款人  │款別  │征收金額  │主辦出納│經手人│解繳公庫│
│    │                    │編號│(年月日)│        │      │(新臺幣)  │用    印│用  印│實際日期│
├──┼──────────┼──┼────┼────┼───┼─────┼────┼───┼────┤
│  1 │91年度連執字第5號   │7071│91.1.18 │陳慧君  │罰金  │108,000元 │乙○○  │乙○○│94.5.17 │
├──┼──────────┼──┼────┼────┼───┼─────┼────┼───┼────┤
│  2 │91年度連執字第4號   │7072│91.1.22 │鄭吉添  │罰金  │18,000元  │乙○○  │乙○○│94.5.17 │
├──┼──────────┼──┼────┼────┼───┼─────┼────┼───┼────┤
│  3 │91年度連執字第1號   │7073│91.2.26 │陳月英  │罰金  │5,000元   │乙○○  │乙○○│94.5.17 │
├──┼──────────┼──┼────┼────┼───┼─────┼────┼───┼────┤
│  4 │91年度連執字第10號  │7074│91.3.4  │劉志清  │罰金  │82,800元  │乙○○  │乙○○│94.5.17 │
├──┼──────────┼──┼────┼────┼───┼─────┼────┼───┼────┤
│  5 │91年度連執字第12號  │7075│91.3.6  │林平鍇  │罰金  │82,800元  │乙○○  │乙○○│94.5.17 │
├──┼──────────┼──┼────┼────┼───┼─────┼────┼───┼────┤
│  6 │91年度連執字第15號  │7076│91.3.6  │劉增壽  │罰金  │27,000元  │乙○○  │乙○○│94.5.17 │
├──┼──────────┼──┼────┼────┼───┼─────┼────┼───┼────┤
│  7 │91年度連執字第15號  │7077│91.3.6  │劉正光  │罰金  │27,000元  │乙○○  │乙○○│94.5.17 │
├──┼──────────┼──┼────┼────┼───┼─────┼────┼───┼────┤
│  8 │91年度連執字第8號   │7078│91.3.6  │李新梧  │罰金  │54,900元  │(空白)  │(空白)│94.5.17 │
├──┼──────────┼──┼────┼────┼───┼─────┼────┼───┼────┤
│  9 │91年度連執字第15號  │7079│91.3.8  │陳如嵐  │罰金  │27,000元  │乙○○  │乙○○│94.5.17 │
├──┼──────────┼──┼────┼────┼───┼─────┼────┼───┼────┤
│ 10 │91年度連執字第2號   │7080│91.4.23 │廖時杰  │罰金  │1,500元   │乙○○  │乙○○│94.5.17 │
├──┼──────────┼──┼────┼────┼───┼─────┼────┼───┼────┤
│ 11 │91年度連執字第2號   │7081│91.4.23 │林明震  │罰金  │1,500元   │乙○○  │乙○○│94.5.17 │
├──┼──────────┼──┼────┼────┼───┼─────┼────┼───┼────┤
│ 12 │91年度連執字第2號   │7082│91.4.23 │廖宗何  │罰金  │1,500元   │乙○○  │乙○○│94.5.17 │
├──┼──────────┼──┼────┼────┼───┼─────┼────┼───┼────┤
│ 13 │91年度連執字第2號   │7083│91.4.23 │王俊荃  │罰金  │1,500元   │乙○○  │乙○○│94.5.17 │
├──┼──────────┼──┼────┼────┼───┼─────┼────┼───┼────┤
│ 14 │91年度連執字第2號   │1002│91.4.25 │王俊荃等│沒收款│835元     │乙○○  │乙○○│94.5.17 │
├──┼──────────┼──┼────┼────┼───┼─────┼────┼───┼────┤
│ 15 │91年度連執字第20.21 │7085│91.5.10 │莊秉諺  │罰金  │30,000元  │乙○○  │乙○○│94.5.17 │
│    │號                  │    │        │        │      │          │        │      │        │
├──┼──────────┼──┼────┼────┼───┼─────┼────┼───┼────┤
│ 16 │91年度連執字第20.21 │7086│91.5.16 │莊秉諺  │罰金  │28,500元  │乙○○  │乙○○│94.5.17 │
│    │號                  │    │        │        │      │          │        │      │        │
├──┼──────────┼──┼────┼────┼───┼─────┼────┼───┼────┤
│ 17 │91年度連執字第24號  │7087│91.5.16 │陳常春  │罰金  │18,000元  │乙○○  │乙○○│94.5.17 │
├──┼──────────┼──┼────┼────┼───┼─────┼────┼───┼────┤
│ 18 │91年度連執字第23號  │7088│91.5.16 │鄭仙佑  │罰金  │58,500元  │乙○○  │乙○○│94.5.17 │
├──┼──────────┼──┼────┼────┼───┼─────┼────┼───┼────┤
│ 19 │91年度連執字第23號  │7089│91.5.16 │洪東輝  │罰金  │31,500元  │乙○○  │乙○○│94.5.17 │
├──┼──────────┼──┼────┼────┼───┼─────┼────┼───┼────┤
│ 20 │91年度連執字第25號  │7090│91.5.28 │林紹斌  │罰金  │30,000元  │乙○○  │乙○○│94.5.17 │
├──┼──────────┼──┼────┼────┼───┼─────┼────┼───┼────┤
│ 21 │91年度連執字第3號   │7091│91.5.30 │王依仁  │罰金  │20,000元  │乙○○  │乙○○│94.5.17 │
├──┼──────────┼──┼────┼────┼───┼─────┼────┼───┼────┤
│ 22 │91年度連執字第3號   │7092│91.5.30 │林添益  │罰金  │20,000元  │乙○○  │乙○○│94.5.17 │
├──┼──────────┼──┼────┼────┼───┼─────┼────┼───┼────┤
│ 23 │91年度連執字第27號  │7093│91.6.11 │蕭明原  │罰金  │18,000元  │乙○○  │乙○○│94.5.17 │
├──┼──────────┼──┼────┼────┼───┼─────┼────┼───┼────┤
│ 24 │91年度連執字第25號  │7094│91.6.12 │林紹斌  │罰金  │52,800元  │乙○○  │乙○○│94.5.17 │
├──┼──────────┼──┼────┼────┼───┼─────┼────┼───┼────┤
│ 25 │91年度連執字第28號  │1452│91.6.18 │曹玄    │罰金  │45,000元  │吳明遠  │吳明遠│94.5.17 │
│    │                    │    │        │        │      │          │(代)    │(代)  │        │
├──┼──────────┼──┼────┼────┼───┼─────┼────┼───┼────┤
│ 26 │91年度連執字第30號  │7095│91.7.5  │陳威州  │罰金  │18,000元  │乙○○  │乙○○│94.5.17 │
├──┼──────────┼──┼────┼────┼───┼─────┼────┼───┼────┤
│ 27 │91年度連執字第29號  │7096│91.7.5  │翁玲雄  │罰金  │42,000元  │乙○○  │乙○○│94.5.17 │
├──┼──────────┼──┼────┼────┼───┼─────┼────┼───┼────┤
│ 28 │91年度連執助字第17號│7097│91.7.26 │鄭諱楠  │罰金  │32,800元  │吳明遠  │吳明遠│94.5.17 │
│    │                    │    │        │        │      │          │(代)    │(代)  │        │
├──┼──────────┼──┼────┼────┼───┼─────┼────┼───┼────┤
│ 29 │91年度連執字第33號  │7078│91.7.29 │王傅錦  │罰金  │110,700元 │陳有春  │陳有春│94.5.17 │
│    │                    │    │        │        │      │          │(代)    │(代)  │        │
├──┼──────────┼──┼────┼────┼───┼─────┼────┼───┼────┤
│ 30 │91年度連執字第29號  │1455│91.8.9  │翁玲雄  │罰金  │40,000元  │乙○○  │乙○○│94.5.17 │
├──┼──────────┼──┼────┼────┼───┼─────┼────┼───┼────┤
│ 31 │91年度連執助字第13號│1456│91.8.15 │孫連官  │罰金  │3,000元   │乙○○  │乙○○│94.5.17 │
├──┼──────────┼──┼────┼────┼───┼─────┼────┼───┼────┤
│ 32 │91年度連執字第37號  │1499│91.9.24 │陳金寶  │罰金  │137,700元 │乙○○  │乙○○│94.5.17 │
├──┼──────────┼──┼────┼────┼───┼─────┼────┼───┼────┤
│ 33 │91年度連執字第39號  │7106│91.11.14│池和平  │罰金  │45,000元  │乙○○  │乙○○│94.5.17 │
├──┼──────────┼──┼────┼────┼───┼─────┼────┼───┼────┤
│ 34 │91年度連執字第41號  │7107│91.11.21│王禮光  │罰金  │45,000元  │乙○○  │乙○○│94.5.17 │
├──┼──────────┼──┼────┼────┼───┼─────┼────┼───┼────┤
│ 35 │91年度連執字第40號  │7108│91.11.26│池益健  │罰金  │108,000元 │乙○○  │乙○○│94.5.17 │
├──┼──────────┼──┴────┴────┼───┴─────┼────┴───┴────┤
│合計│  未繳庫金額        │                        │      1,374,635元 │                          │
├──┴──────────┴────────────┴─────────┴─────────────┤
│(三)福建金門地方法院檢察署 92 年度                                                                  │
├──┬──────────┬──┬────┬────┬───┬─────┬────┬───┬────┤
│編號│  案            號  │收據│收據日期│繳款人  │款別  │征收金額  │主辦出納│經手人│解繳公庫│
│    │                    │編號│(年月日)│        │      │(新臺幣)  │用    印│用  印│實際日期│
├──┼──────────┼──┼────┼────┼───┼─────┼────┼───┼────┤
│  1 │92年度連執助字第23號│7133│92.11.17│鄭文傑  │罰金  │108,900元 │乙○○  │乙○○│94.5.17 │
├──┼──────────┼──┴────┴────┼───┴─────┼────┴───┴────┤
│合計│  未繳庫金額        │                        │        108,900元 │                          │
├──┴──────────┴────────────┴─────────┴─────────────┤
│(四) 福建金門地方法院檢察署 90 至 92 年度總計                                                       │
├──┬──────────┬──────────────────────┬─────────────┤
│總計│  未繳庫金額總額    │                                1,592,435元 │                          │
└──┴──────────┴──────────────────────┴─────────────┘
 附表二：
┌──────────────────────────────────────────────────┐
│(一)福建連江地方法院檢察署 93 年度                                                                  │
├──┬──────────┬──┬────┬────┬───┬─────┬────┬───┬────┤
│編號│  案            號  │收據│收據日期│繳款人  │款別  │征收金額  │主辦出納│經手人│解繳公庫│
│    │                    │編號│(年月日)│        │      │(新臺幣)  │用    印│用  印│實際日期│
├──┼──────────┼──┼────┼────┼───┼─────┼────┼───┼────┤
│  1 │93年度執字第14號    │205 │93.5.25 │王國祥  │罰金  │165,600元 │乙○○  │乙○○│94.2.14 │
├──┼──────────┼──┼────┼────┼───┼─────┼────┼───┼────┤
│  2 │93年度執字第16號    │209 │93.6.23 │王大捷  │罰金  │165,600元 │乙○○  │乙○○│94.2.14 │
├──┼──────────┼──┼────┼────┼───┼─────┼────┼───┼────┤
│  3 │93年度執罰字第4號   │210 │93.7.9  │林啟正  │罰金  │60,000元  │乙○○  │乙○○│94.2.14 │
├──┼──────────┼──┼────┼────┼───┼─────┼────┼───┼────┤
│  4 │93年度執字第19號    │211 │93.7.28 │鄭仙佑  │罰金  │63,000元  │乙○○  │乙○○│94.2.14 │
├──┼──────────┼──┼────┼────┼───┼─────┼────┼───┼────┤
│  5 │93年度執助字第20號  │258 │93.8.5  │梁國雄  │罰金  │15,000元  │乙○○  │乙○○│94.2.14 │
├──┼──────────┼──┼────┼────┼───┼─────┼────┼───┼────┤
│  6 │93年度執助字第20號  │239 │93.9.7  │梁國雄  │罰金  │10,000元  │乙○○  │乙○○│94.2.14 │
├──┼──────────┼──┼────┼────┼───┼─────┼────┼───┼────┤
│  7 │93年度執字第21號    │240 │93.9.10 │陳維軍  │罰金  │35,700元  │乙○○  │乙○○│94.2.14 │
├──┼──────────┼──┼────┼────┼───┼─────┼────┼───┼────┤
│  8 │93年度執字第13號    │241 │93.9.11 │蔡阿明  │罰金  │137,700元 │陳有春  │陳有春│94.2.14 │
│    │                    │    │        │        │      │          │(代)    │(代)  │        │
├──┼──────────┼──┼────┼────┼───┼─────┼────┼───┼────┤
│  9 │93年度執字第24號    │242 │93.9.13 │葉世福  │罰金  │81,900元  │乙○○  │乙○○│94.2.14 │
├──┼──────────┼──┼────┼────┼───┼─────┼────┼───┼────┤
│ 10 │93年度偵字第78號    │  3 │93.10.29│周作模  │保證金│50,000元  │乙○○  │乙○○│94.2.14 │
├──┼──────────┼──┼────┼────┼───┼─────┼────┼───┼────┤
│ 11 │93年度執助字第30號  │251 │93.12.10│林志宏  │罰金  │163,800元 │乙○○  │乙○○│94.4.8  │
├──┼──────────┼──┼────┼────┼───┼─────┼────┼───┼────┤
│ 12 │93年度執罰字第7號   │220 │93.12.23│曹起榕  │罰金  │60,000元  │乙○○  │乙○○│94.2.14 │
├──┼──────────┼──┼────┼────┼───┼─────┼────┼───┼────┤
│ 13 │93年度執助字第32號  │221 │93.12.23│林志宏  │罰金  │108,900元 │乙○○  │乙○○│94.3.22 │
│    │                    │    │        │        │      │          │        │      │94.3.23 │
├──┼──────────┼──┼────┼────┼───┼─────┼────┼───┼────┤
│ 14 │93年度執字第35號    │222 │93.12.23│陳健和  │罰金  │18,900元  │乙○○  │乙○○│94.2.14 │
├──┼──────────┼──┼────┼────┼───┼─────┼────┼───┼────┤
│ 15 │93年度執字第35號    │223 │93.12.23│曹立雄  │罰金  │27,900元  │乙○○  │乙○○│94.2.14 │
├──┼──────────┼──┴────┴────┼───┴─────┼────┴───┴────┤
│合計│  未繳庫金額        │                        │     1,164,000元  │                          │
├──┴──────────┴────────────┴─────────┴─────────────┤
│(二)福建連江地方法院檢察署 94 年度                                                                  │
├──┬──────────┬──┬────┬────┬───┬─────┬────┬───┬────┤
│編號│  案            號  │收據│收據日期│繳款人  │款別  │征收金額  │主辦出納│經手人│解繳公庫│
│    │                    │編號│(年月日)│        │      │(新臺幣)  │用    印│用  印│實際日期│
├──┼──────────┼──┼────┼────┼───┼─────┼────┼───┼────┤
│  1 │93年度執字第28號    │  19│94.1.26 │邵偉國  │罰金  │135,900元 │乙○○  │乙○○│94.2.14 │
├──┼──────────┼──┴────┴────┼───┴─────┼────┴───┴────┤
│合計│  未繳庫金額        │                        │        135,900元 │                          │
├──┴──────────┴────────────┴─────────┴─────────────┤
│(三)福建連江地方法院檢察署 90 至 92 年度總計                                                        │
├──┬──────────┬──────────────────────┬─────────────┤
│總計│  未繳庫金額總額    │                                1,299,900元 │                          │
└──┴──────────┴──────────────────────┴─────────────┘
以上正本證明與原本無異。
如不服本判決，應於判決送達後10日內，向本院提出上訴狀。
中    華    民    國    95    年     8    月    16    日
                                書記官  黃家宏
附錄所犯法條：
貪污治罪條例第 4 條
有左列行為之一者，處無期徒刑或十年以上有期徒刑，得併科新
臺幣一億元以下罰金：
  一  竊取或侵占公用或公有器材、財物者。
  二  藉勢或藉端勒索、勒徵、強占或強募財物者。
  三  建築或經辦公用工程或購辦公用器材、物品，浮報價額、
      數量，收取回扣或有其他舞弊情事者。
  四  以公用運輸工具裝運違禁物品或漏稅物品者。
  五  對於違背職務之行為，要求、期約或收受賄賂或其他不正
      利益者。
前項第一款至第四款之未遂犯罰之。


司法院資訊處製作；財團法人民間司法改革基金會備份。
